sl-SI: Vrsta jezička fagota: Fagot; Kontrafagot; Tenorski fagot (tenoroon); Drugo
en: Bassoon reed type: Bassoon; Contrabassoon; Tenoroon; Other
ru: Тип трости для фагота: Фагот; Контрафагот; Тенорун; Другое
vi: Loại lưỡi kèn bassoon: Kèn bassoon; Kèn contrabassoon; Kèn tenoroon; Khác
lt-LT: Fagoto liežuvėlio tipas: Fagotas; Kontrafagotas; Tenorinis fagotas; Kita
nb: Fagottrørtype: Fagott; Kontrafagott; Tenorfagott; Annet
zh-CN: 巴松管簧片类型: 巴松管; 低音巴松管; 中音巴松管; 其他
it: Ancia tipo fagotto: Fagotto; Controfagotto; Fagottino; Altro
cs: Typ plátku fagotu: Fagot; Kontrafagot; Tenorfagot; Jiné
ro-RO: Tip de ancie de fagot: Fagot; Contrafagot; Fagot tenor (tenoroon); Altele
hu: Fagottnád típusa: Fagott; Kontrafagott; Tenorfagott; Egyéb
ko: 바순 리드 유형: 바순; 콘트라바순; 테노룬; 기타
sk-SK: Typ jazýčka pre fagot: Fagot; Kontrafagot; Tenorový fagot (Tenoroon); Iný
pt-PT: Tipo de palheta de fagote: Fagote; Contrafagote; Fagotino; Outro
el: Τύπος καλαμιού φαγκότου: Φαγκότο; Κόντρα φαγκότο; Φαγκοτίνο; Άλλο
da: Type af fagotrørblad: Fagot; Kontrafagot; Tenorfagot; Andet
sv: Fagottrörstyp: Fagott; Kontrafagott; Tenorfagott; Övrigt
fr: Type d’anche de basson: Basson; Contrebasson; Ténoroon; Autre
ja: ファゴットのリードタイプ: ファゴット; コントラファゴット; テノローン; その他
de: Fagottrohrblatttyp: Fagott; Kontrafagott; Tenorfagott; Sonstige
es: Tipo de lengüeta del fagot: Fagot; Contrafagot; Fagotino; Otro
th: ประเภทลิ้นเสียงบาสซูน: บาสซูน; คอนทราบาสซูน; เทนเนอรูน; อื่นๆ
hr-HR: Vrsta jezička za fagot: Fagot; Kontrafagot; Tenoroon; Ostalo
tr: Fagot kamışı tipi: Fagot; Kontrfagot; Tenoroon; Diğer
pl: Typ stroika fagotu: Fagot; Kontrafagot; Fagot tenorowy; Inne
zh-TW: 低音管簧片類型: 低音管; 倍低音管; 中音管; 其他
fi: Fagotin lehden tyyppi: Fagotti; Kontrafagotti; Tenorifagotti; Muu
pt-BR: Tipo de palheta de fagote: Fagote; Contrafagote; Fagote tenor; Outros
bg-BG: Тип тръстика за фагот: Фагот; Контрафагот; Тенорун; Друго
nl: Fagotriet type: Fagot; Contrafagot; Tenorfagot; Overig